# 请教陈版主，关于合并报表期初

提问人：shenjiyuan 时间：2020-12-17 16:28:00
陈版主：
您好，我们在审计一家企业时遇到关于合并报表期初如何选择的问题。A企业和B企业，同受C企业控制，A企业和B企业业务活动重叠，为解决同业竞争问题，C企业将B企业的一部分出售给A企业，B企业对于未出售给A的部分将其过户到C企业的名下。
请教陈版主，A企业在合并B企业的期初的时候，是合并B企业的收购部分期初，还是将B企业期初整体纳入合并报表。

回答人：chenyiwei
要考虑：B的出售部分和未出售部分之间是否可以明确区分，在资产、人力、技术、营销管理等方面是否存在明显的分割，无重大的内部往来和内部交易，即剥离出售部分的报表是否相对简单，不涉及主观的人为划分。如果是，可以只合并B购买业务这部分；反之，应追溯合并B的整体，再在合并日当天在合并报表层面将不纳入收购范围的资产的账面价值冲减权益处理。